# 收购少数股东权益，业绩补偿的账务处理

提问人：cpab 时间：2020-03-08 08:05:19
上市公司A的子公司B， 2016 取得C公司60%的股权，取得C公司的控制权， 2019 年子公司B向C公司的少数股东收购其40%的股权，并有业绩对赌， 2019 年业绩对赌没有完成，C公司的少数东需向B支付补偿款 1000 万。
B公司应收C公司的少数股东补偿的 1000 万的账务处理。
请教：
B公司收购C公司的少数股权，属于权益交易，会计处理资产和负债仍是账面价值，按账面价值交换，也就不可能产生损益。所以B公司应收C公司少数股东补偿 1000 万，只能列入权益。但由于资本公积的对方科目列其他应收款，权益的金额是虚的，在B公司实际收到补偿款再做资本公积。我的理解是对的吗？谢谢！

回答人：chenyiwei
你的理解不恰当，这部分或有对价并非权益性交易，其影响仍计入损益。

提问人：cpab 时间：2020-03-09 08:05:19
B公司收购C公司的少数股东权益，为权益性交易，收购价大于或小于少数股东权益的部分，均冲减资本公积。 为何收购少数股权的或有对价，没有完成业绩，要收的业绩补偿，却列入损益科目呢？这样账务处理口径不统一。没想明白，麻烦陈总指正，谢谢！

回答人：chenyiwei
请参考：《瑞华研究 2010 ～ 2019 汇编》之“问题3-2-137（收购少数股权所涉及的或有对价的后续调整处理）”。